Config:
  hfst:
    Gen: ../bin/olo-gen.hfstol
    Morph: ../bin/olo.hfstol
  xerox:
    Gen: ../bin/iolo.fst
    Morph: ../bin/olo.fst
    App: lookup

Tests:

# todo:
# Proofread the gold standard (below)
# Then: run analyser, then correct. 


  Verb - avata: # Verb 'to open / avata' - full paradigm
     avata+V+Ind+Prs+ScSg1: avuan
     avata+V+Ind+Prs+ScSg2: avuat
     avata+V+Ind+Prs+ScSg3: avuau
     avata+V+Ind+Prs+ScPl1: avuammo
     avata+V+Ind+Prs+ScPl2: avuatto
     avata+V+Ind+Prs+ScPl3: avatah
     avata+V+Ind+Prs+ConNeg: avua
    
     avata+V+Ind+Prt+ScSg1: avain
     avata+V+Ind+Prt+ScSg2: avait
     avata+V+Ind+Prt+ScSg3: avai
     avata+V+Ind+Prt+ScPl1: avaimmo
     avata+V+Ind+Prt+ScPl2: avaitto
     avata+V+Ind+Prt+ScPl3: avattih
     avata+V+Ind+Prt+ConNeg: avannuh
     avata+V+Ind+Prt+ConNeg+ScPl3: avattu

